【裁判字號】    92,上訴,846
【裁判日期】    920828
【裁判案由】    偽造文書
【裁判全文】
臺灣高等法院臺南分院刑事判決              九十二年度上訴字第八四六號    Ｇ
      上  訴  人
      即自訴人    乙      ○
      被      告  丙  ○  ○
右上訴人因被告偽造文書案件，不服臺灣雲林地方法院中華民國九十二年六月十八日
第一審判決（九十二年度自字第一一號），提起上訴，本院判決如左：
      主      文
上訴駁回。
      理      由
一、自訴意旨如附件自訴狀所載。
二、按同一案件經檢察官依刑事訴訟法第二百二十八條規定開始偵查者，不得再行自
    訴。但告訴乃論之罪，經犯罪之直接被害人提起自訴者，不在此限。又不得提起
    自訴而提起者，應諭知不受理之判決；刑事訴訟法第三百二十三條第一項、第三
    百三十四條分別定有明文。
三、經查，本件自訴人自訴被告丙○○、甲○○於民國（下同）九十一年九月十五日
    下午十四時五十八分，明知自訴人騎乘MMA-六三九號機車，途經斗南中興路越中
    正路時，並無闖紅燈及被警攔截拒停逃逸之事實，而將上開情形登載於公文書（
    舉發違反道路交通管理事件通知書），並將違規地點填載斗南中正路、大成路口
    （並無此路口），使道路交通管理單位處罰自訴人，認被告二人涉觸犯偽造文書
    之罪嫌。
四、本件自訴人自訴被告二人所可能觸犯之偽造文書等相關罪嫌，並非告訴乃論之罪
    ，且本件自訴於「九十二年五月二十日」始繫屬於原審法院，亦有原審卷內刑事
    自訴狀上之收案日期戳可稽，本件自訴意旨所指之同一事實，前經自訴人向台灣
    雲林地方法院檢察署檢察官提出「告訴」，經檢察官早於「九十二年四月十六日
    」終結偵查，並對被告二人均為不起訴處分在案，已經原審法院依職權調閱台灣
    雲林地方法院檢察署九十二年度偵字第一七九七號偵查卷宗核閱無誤，並有該九
    十二年度偵字第一七九七號不起訴處分書正本在卷可稽（原審卷第二二頁），是
    自訴人對同一案件，先向檢察官對被告二人提出告訴，經臺灣雲林地方法院檢察
    署檢察官不起訴處分後，自訴人又再向原審法院對被告二人提起自訴，顯係對同
    一案件於檢察官開始偵查後，再行提起自訴，自訴人所提之本件自訴，顯然有違
    上開刑事訴訟法第三百二十三條第一項前段之規定，係不合法之自訴，原審據此
    依法不經言詞辯論，逕為自訴不受理之判決，核無不合。本件自訴人之上訴意旨
    略以：「被告二人涉偽造文書至為明顯，九十年度交聲字第一三六號交通事件裁
    定異議駁回，是以值勤員警將違規地點誤載為「中正路大成路口」，應是筆誤乙
    節，並未能確認是真筆誤，何來上訴人於斗南鎮○○路與長安路口，闖紅燈攔檢
    不停而逃逸之事實，更顯示交通法庭勉強袒護被告，而造成被告再次觸犯偽造文
    書之事實。九十二年度偵字第一七九七號不起訴處分書：右列被告因偽造文書案
    件，業經偵查終結認應不起訴處分乙節，因庭前檢察官即宣稱未有審問不得發言
    限制，未經辯論何來終結偵查之有，檢察官故意將上訴人住址、被告舉發時刻、
    機車牌照，乃至被告偽造後違規地點等，一一不實記載於判決書，檢察官公然偽
    造記載。又據（不起訴處分書）綜上所述：告訴人前揭片面指訴，尚乏積極事證
    以實其說，從而被告等所辯，均尚堪採信乙節，積極事證百分（之）百均來自被
    告而不追究，被告無新事證，竟敢再次觸犯偽造文書，何來上訴人尚乏積極事證
    以實其說？由庭上無從採證之前，何來均尚堪採信之有了，如此違背常理之判決
    ，是該有效，抑該無效？按同一案件檢察官未能公正，所造成傷害上訴人權益者
    ，不受到刑事訴訟法第三百二十三條第一項前段、第三百二十四條不得提起自訴
    之限制，提起上訴」等情，指摘原判決不當，均是對本案實際內容之爭執，惟查
    本件自訴在程序上已經違法，【依法】原審法院本不得再審究其實際內容，並應
    判決本件自訴不受理，否則就是違法裁判，上訴人以本件實際內容為原因，認為
    本件【不受】刑事訴訟法第三百二十三條第一項前段及第三百三十四條明文之限
    制，未說明其法律上依據，並無理由，原判決依法裁判，為不受理之諭知，並無
    不當，爰依法不經言詞辯論，逕為駁回上訴。
五、據上論斷，應依刑事訴訟法第三百七十二條、第三百六十八條，判決如主文。
中    華    民    國      九十二      年      八      月      廿八      日
                                  臺灣高等法院臺南分院刑事第六庭
                                      審判長法官  蔡    崇    義
                                            法官  許    進    國
                                            法官  宋    明    中
右正本證明與原本無異。
自訴人如不服本判決，應於判決送達後十日內向本院提出上訴狀，其未敘述理由者並
應於提出上訴狀後十日內向本院補提理由書（應附繕本)。
被告不得上訴。
                                     法院書記官  李    育    儒
中    華    民    國      九十二      年      九      月      二        日


司法院資訊處製作；財團法人民間司法改革基金會備份。
